臺北高等行政法院裁定
　　　　　　　　　　　　　　　　94年度簡字第00228號
原　　　告　甲○○
被　　　告　臺北縣政府稅捐稽徵處
代　表　人　乙○○處長）住同.
被　　　告　丙○○
　　　　　　丁○○
上列當事人間因牌照稅事件，原告提起行政訴訟。本院裁定如下
︰
    主  文
原告之訴駁回。
訴訟費用由原告負擔。
    理　由
一、按公法上之爭議，除法律別有規定外，得依本法提起行政訴
    訟；訴訟事件不屬行政法院之權限者，行政法院應以裁定駁
    回之，分別為行政訴訟法第2條、第107條第1項第1款所明文
    規定。又刑事訴訟係確定國家對被告具體刑罰權存在與否及
    其範圍之程序，因而關於刑事訴訟法上犯罪之追訴、處罰及
    執行所生之爭議，並非行政訴訟法上第2條所稱之公法上爭
    議，行政法院並無審判權。是人民如認他人涉有犯罪嫌疑而
    認應予究辦，應循刑事訴訟程序辦理 (例如為告發或提起告
    訴、自訴)，如向行政法院提起行政訴訟，行政法院並無審
    判權，自應駁回。
二、本件原告主張其86年使用牌照稅已於繳納期限內提前繳納，
    為何被告台北縣政府稅捐稽徵處之違章罰鍰處分書及行政執
    行案件移送書中均記載欠繳86年度使用牌照稅罰鍰 (金額新
    台幣52,100元)，而被告臺北縣政府稅捐稽徵處於處理行政
    執行案件移送書中將原告住址錯誤登載為「臺北縣汐止鎮○
    ○○街30巷8號1樓」，致使登錄車主及住址為「臺北縣雙溪
    鄉○○路1號」之原告無法收受稅單，是被告即臺北縣政府
    稅捐稽徵處承辦人丙○○及丁○○涉有行政過失、偽造或變
    造登載不實之事項於公文書，因而提起本件訴訟。查依上開
    原告起訴意旨，原告係認被告丙○○及丁○○辦理其86 年
    度使用牌照稅相關事宜時涉有犯罪嫌疑，依照首揭說明，其
    非行政訴訟法所稱之公法上爭議，原告如欲追究，應循刑事
    訴訟程序為之。原告向無審判權之本院提起本件訴訟，起訴
    不合法，應以裁定駁回 (上開被告台北縣政府稅捐稽徵處科
    處原告罰鍰52,100元之處分，曾經原告申請復查，為被告台
    北縣政府稅捐稽徵處於86年5月21日以86北縣稅法字第7872
    號復查決定書駁回確定在案，見原處分卷第44頁，原告對該
    罰鍰處分已不得提起行政爭訟)。
三、依行政訴訟法第107條第1項第1款、第104條、民事訴訟法第
    95條、第78條，裁定如主文。
中    華    民    國    94     年     7    月   28    日
                              第一庭法  官 吳東都
上為正本係照原本作成。
本件以訴訟事件所涉及之法律見解具有原則性者為限，始得於本
裁定送達後10日內向本院提出抗告狀（須按他造人數附繕本），
並經最高行政法院許可後方得抗告。
中　　華　　民　　國　　94　　 年　 　7　　月　 28　  日
 　　  　　　　　　　    　         書記官 李金釵
